# 工程竣工

提问人：18626626703 时间：2019-06-02 16:10:50
请教大神，如果工程完工且已投入使用但没有验收及任何手续，工程价款也已经支付，这样施工方可以结转记入收入吗？

回答人：chenyiwei
取决于施工方能否合理预计后续不会再有尚未完成的重大合同义务，即依照合同约定应由本企业履行的实质性合同义务（履约义务）已经全部履行完毕，预计后续不会再有重大的补救成本或后续工作量。为谨慎起见，如果没有验收等外部证据，则至少应获取业主已完成该工程项目的试运行，转入商业运行的相关证据。